# 退休员工离职补贴会计处理

提问人：wx_59f738ac76c2 时间：2022-12-23 16:58:36
对于老国企，当年签订了 对工亡员工亲属、六十年代精简退职员工签订了终身补贴协议，现在国企已经不存在这些买断制补贴了，这部分补贴在以前年度没有在发生的时候预估一个以后年度总费用，只在每年发生的时候进了费用支付了现金，但正确的做法应该是什么呢？如果想做对的话，需要在现在补预估一个数吗？如果补预估后，以后这些老员工过世了，该怎么做会计处理？
比如：预估的时候是用人均寿命或者死亡率去预估的，当这个人超过了人均年龄 78 了，又要支付他新一年的费用了，是怎么做？如果没到平均年龄就去世了，就在当期冲掉剩余的费用吗？

回答人：chenyiwei
这类补贴的领取年限有不确定性，可能需一直发放到领取人过世。对此需每年末聘请专业机构进行精算，依据精算结果确定应有余额，据此进行相应的账务处理，包括确认折现因素的影响等。精算所依据的基本假设可能每年都会有变化。